【裁判字號】    95,交聲,630
【裁判日期】    951108
【裁判案由】    聲明異議
【裁判全文】
臺灣臺南地方法院交通事件裁定         95年度交聲字第630號
移送機關    交通部公路總局嘉義區監理所新營監理站
受處分人
即異議人    甲○○
                      號
上列受分人因違反道路交通管理處罰條例案件，對於交通部公路
總局嘉義區監理所新營監理站民國95年3月10日所為之裁決處分
（處分案號：新監裁違字第裁73-M00000000號），聲明異議，本
院裁定如下：
    主  文
異議駁回。
    理  由
一、本件聲明異議意旨略以：受處分人即異議人甲○○被警舉發
    於民國94年12月25日7時25分許，在台3線號387公里北向，
    「速限60公里，經雷射槍測得75公里超速15公里」，並經新
    營監理站依94年12月28日修正（95年7月1日施行）前之道路
    交通管理處罰條例第40條第1項、第63條第1項及違反道路交
    通管理事件統一裁罰標準表之規定，以上開裁決書裁處異議
    人罰鍰新臺幣2千4百元，並計違規點數1點。惟異議人沒有
    住在臺南縣六甲鄉○○村○○街93巷29弄15號，所以沒有收
    到上開裁決書。異議人因工作之關係長期在桃園工作沒有在
    家，太太和子女又長期住在岳父家，所以沒有收到裁決書，
    異議人不服上開處分，為此聲明異議。
二、按汽車駕駛人，行車速度，超過規定之最高時速者，處新臺
    幣1千2百元以上2千4百元以下罰鍰，並記違規點數1點，94
    年12月28日修正（95年7月1日施行）前之道路交通管理處罰
    條例第40條第1項、第63條第1項第1款定有明文。又「汽車
    所有人、駕駛人違反道路交通管理處罰條例，經主管機關裁
    決後逾15日未向管轄地方法院聲明異議，或其聲明異議經法
    院裁定確定，而不依裁決或裁定繳納罰鍰或不繳送汽車牌照
    、駕駛執照者，依下列規定處理之：一、經處分吊銷汽車牌
    照或駕駛執照者，由公路主管機關逕行註銷。二、經處分吊
    扣汽車牌照或駕駛執照者，按其吊扣期間加倍處分；仍不依
    限期繳送汽車牌照或駕駛執照者，吊銷其汽車牌照或駕駛執
    照。三、罰鍰不繳納者，按其罰鍰數額，易處吊扣汽車牌照
    或駕駛執照1個月至3個月，不依期限繳送汽車牌照或駕駛執
    照者，吊銷其汽車牌照或駕駛執照。」，94年12月28日修正
    （95年7月1日施行）前之道路交通管理處罰條例第65條第1
    項亦定有明文。次按受處分人，不服道路交通管理處罰條例
    第8條主管機關所為之處罰，得於接到裁決書之翌日起20日
    內，向管轄地方法院聲明異議，道路交通管理處罰條例第87
    條第1項定有明文；又交通法庭認其異議權已經喪失者，應
    以裁定駁回之，道路交通案件處理辦法第18條前段亦定有明
    文。
三、經查：
(1)、受處分人即異議人甲○○被警舉發於94年12月25日7時25分
    許，駕駛牌照號碼807-HB號營業貨運曳引車，在臺3線北上
    387公里處「限速60公里，經雷射槍測得75公里，超速15公
    里」，有臺南縣警察局94年12月25日M00000000號舉發違反
    道路交通管理事件通知單附卷可稽，該單並已載明應在95年
    元月9日前到案處理，並經異議人在該單簽收在案。
(2)、異議人之戶籍係在臺南縣六甲鄉○○村○○街93巷29弄15號
    ，並未搬遷變更，業據其於本院95年6月28日調查時陳述明
    確，並有其戶籍謄本各1份附卷可憑。新營監理站於95年3月
    10日以新監裁違字第裁73-M00000000號裁決書裁處異議人：
    罰鍰新臺幣2千4百元，並計違規點數1點，並限於95年4月9
    日前繳納，逾期不繳納，自95年4月10日起，易處吊扣駕
    駛執照3個月，並限於95年4月24日前繳送；95年4月24日
    前未繳送駕駛執照者，自95年4月25日易處吊銷，並逕行註
    銷駕駛執照；駕駛執照吊（註）銷後，自95年4月25日起1
    年內不得重新考領駕駛執照，並依規定將上開裁決書按異議
    人之戶籍地臺南縣六甲鄉○○街93巷29弄15號掛號郵寄無誤
    ，因無人領受而依行政程序法第74條第2項規定為寄存送達
    ，並於95年3月9日寄存於六甲郵局，有送達證書及異議人之
    戶籍謄本各1份附卷可稽，是上開裁決書已於95年3月9日合
    法送達在案。新營監理站依94年12月28日修正（95年7月1日
    施行）前之道路交通管理處罰條例第40條第1項、第63條第1
    項及違反道路交通管理事件統一裁罰標準表之規定，以上開
    裁決書裁處異議人罰鍰新臺幣2千4百元，並計違規點數1點
    ，並無違誤。又異議人未依限繳納罰鍰，新營監理站依同條
    例第65條第1項第3款及第1款規定，於95年4月25日易處吊銷
    異議人之駕駛執照，並逕行註銷異議人之駕駛執照，亦無違
    誤。
(3)、又上開裁決書係於95年3月9日合法寄存送達在案，異議人如
    欲聲明異議，應自95年3月9日之翌日起20日內，並加上在途
    期間2日，其至遲應在95年3月31日向本院聲明異議，乃其竟
    遲至95年5月23日才向新營監理站提出聲明異議，並於95年6
    月2日轉送本院，有其聲明異議狀及新營監理站所送聲明異
    議案件卷宗上之本院收文章戳附卷可稽，其異議權已經喪失
    ，灼然至明，是本件聲明異議應予以駁回。
四、據上論斷，應依道路交通案件處理辦法第18條前段，裁定如
    主文。
中    華    民    國    95    年    11    月    8     日
                              交通法庭法  官  林勝利
以上正本證明與原本無異
如不服本裁定應於送達後5日內向本院提出抗告狀
                                書記官  陳金堂
中    華    民    國    95    年    11    月    8     日


司法院資訊處製作；財團法人民間司法改革基金會備份。
